【裁判字號】    97,簡上,153
【裁判日期】    970530
【裁判案由】    侵占
【裁判全文】
臺灣臺北地方法院刑事判決             97年度簡上字第153號
上  訴  人
即  被  告  甲○○
上列上訴人即被告因侵占案件，不服本院簡易庭97年度簡字第83
2 號，中華民國97年3 月31日第一審簡易判決（聲請簡易判決處
刑案號：臺灣臺北地方法院檢察署97年度偵字第2763號）提起上
訴，本院判決如下︰
    主  文
上訴駁回。
    事  實
一、甲○○於民國96年10月19日22時許，在臺北市松山區○○○
    路○ 段39號微風百貨公司1 樓男廁衛生紙筒上，拾獲乙○所
    有且係不慎遺失之索尼易利信廠牌K800I 型、序號第000000
    000000 00 號行動電話1 支（內含門號0000000000號SIM 卡
    1 張）後，竟意圖為自己不法之所有，將之侵占入己，並於
    96年10月22日13時零分5 秒起，將其所申辦門號0000000000
    號SIM 卡插入該手機使用1 日，嗣因恐遭警員查獲，乃將之
    丟棄，仍為警員循線查獲。
二、案經乙○訴由臺北市政府警察局松山分局移送臺灣臺北地方
    法院檢察署檢察官偵查後聲請簡易判決處刑。
    理  由
一、訊據上訴人即被告甲○○固不否認有於前開時、地，拾獲證
    人乙○所有且係不慎遺失之索尼易利信廠牌K800I 型、序號
    第0000 00000000 00號行動電話1 支之事實，惟矢口否認有
    何侵占犯行，辯稱：伊換插自己申辦之SIM 卡，只是為看通
    訊錄有無失主聯絡方式，發現沒有，且自己亦持有同樣式之
    手機，就將該拾得之手機丟棄，並無侵占意圖云云。經查：
  (1)索尼易利信廠牌K800I 型、序號第000000000000 00 號行動
    電話1 支，係證人乙○於96年10月19日22時許，在臺北市松
    山區○○○路○ 段39號微風百貨公司1 樓男廁如廁時放置在
    衛生紙捲筒上而忘記取走之遺失物等情，業據證人乙○於警
    詢時指證明確（見97年度偵字第2763號偵查卷第13頁至第14
    頁），並有手機型號資料1 份在卷可稽。
  (2)雖被告辯稱：伊換插自己申辦之SIM 卡，只是看通訊錄有無
    失主聯絡方式，發現沒有，且自己亦持有同樣式之手機，就
    將該拾得之手機丟棄，並無侵占意圖云云。惟依被告於警詢
    中供稱：伊將拾獲之手機充電後，見該手機SIM 卡已不能使
    用，於是就將伊向遠傳電信公司申請門號0000000000號SIM
    卡插入使用1 日。後來通訊行朋友告訴伊不要使用該手機，
    因為會被警方查到，伊就將之丟棄在臺北市萬華區萬年大樓
    附近廁所等語（同前偵查卷第5 頁）；於偵查中亦供稱：伊
    有用自己的SIM 卡插入使用1 日等語（同前偵查卷第21頁）
    ，且經本院檢視卷附通聯調閱查詢單，被告確實有於96年10
    月22日13時零分5 秒起以自己所申辦之門號卡插入證人乙○
    所遺失之上開手機內而為使用，該日並接聽電話4 通、撥打
    電話（發話）6 通、接收簡訊1 通，足見被告已將該手機供
    作自己日常生活接、發電話使用，其主觀上顯有將之易持有
    為所有之不法所有意圖甚明，被告前開所辯，不足採信。
    本件事證明確，被告犯行洵堪認定。
二、核被告所為，係犯刑法第337 條之侵占遺失物罪。原審以被
    告犯罪可以認定，適用刑事訴訟法第449 條第1 項、第3 項
    、第454 條第2 項，刑法第337 條、第42條第3 項、刑法施
    行法第1 條之1 ，逕以簡易判決判處被告罰金新臺幣10,000
     元 ，如易服勞役，以新臺幣1,000 元折算1 日，其認事用
    法，俱無違誤，量刑亦屬妥適。被告猶執前詞否認犯行，而
    提起上訴指摘原判決，並無理由；另被告認原判決量刑過重
    部分，惟證人乙○係以新臺幣16,000元之價格購入本案手機
    等情，已經證人乙○陳述明確在卷，又依被告自承已將手機
    丟棄，無從返還，及被告迄今尚未賠償證人乙○所受損害，
    再參以被告犯罪之動機、目的、手段、品性、生活狀況、智
    識程度等一切情狀，本院認原審量刑並無過重可言，是被告
    指摘量刑過重，亦無理由，應予駁回。
三、本件被告經合法傳喚，無正當理由未到庭，爰依刑事訴訟法
    第371條規定，不待其陳述逕行判決。
據上論斷，應依刑事訴訟法第455 條之1 第1 項、第3 項、第
368 條、第371條，判決如主文。
本案經檢察官葉雅婷到庭執行職務。
中    華    民    國    97    年    5     月    30    日
                              臺灣臺北地方法院刑事第二庭
                                  審判長法  官  劉煌基
                                        法  官  葉力旗
                                        法  官  賴淑美
以上正本證明與原本無異。
不得上訴。
                                        書記官  許翠燕
中    華    民    國    97    年    5     月    30    日
附錄本案所犯法條全文
中華民國刑法第337條
意圖為自己或第三人不法之所有，而侵占遺失物、漂流物或其他
離本人所持有之物者，處五百元以下罰金。


司法院資訊處製作；財團法人民間司法改革基金會備份。
